【裁判字號】    95,簡上,14
【裁判日期】    950328
【裁判案由】    侵占遺失物
【裁判全文】
臺灣基隆地方法院刑事判決              95年度簡上字第14號
上  訴  人
即  被  告  丁○○
上列上訴人因侵占遺失物案件，不服本院基隆簡易庭94年度基簡
字第935號，中華民國95年1月9 日第一審簡易判決（聲請簡易判
決處刑案號：臺灣基隆地方法院檢察署94年度偵字第3957號）提
起上訴，本院管轄之第二審合議庭判決如下：
    主  文
上訴駁回。
丁○○緩刑貳年。
    事實及理由
一、本案經本院審理結果，認第一審簡易庭以上訴人即被告丁○
    ○侵占並盜用他人電信設備，所為係觸犯電信法第56條第1
    項、刑法第337條等罪，依刑事訴訟法第449條第1 項前段、
    第454條第2項，電信法第56條第1 項，刑法第11條前段、第
    56條、第337條、第55條、第41條第1項前段，罰金罰鍰提高
    標準條例第1條前段、第2條，判處被告有期徒刑2 月，如易
    科罰金，以銀元300元折算1日，核其認事用法，尚無違誤，
    量刑亦稱妥適，應予維持，爰引用第一審簡易判決及檢察官
    聲請簡易判決處刑書（如附件）記載之事實、證據及理由。
二、被告之上訴意旨略以：承認原審判決所認定之犯罪事實，但
    因家庭經濟困頓，無力繳納罰金，請求從輕量刑，並宣告緩
    刑等語。
三、原審判決認被告罪證明確，審酌被告行為手段、行為所生危
    害、犯後態度、尚無其他前科等一切情狀，量處有期徒刑2
    月，併諭知易科罰金之折算標準。經核其認事用法並無違誤
    ，自應予以維持。又宣告刑之輕重屬量刑問題，而量刑本屬
    事實審法院得依職權自由裁量之事項，上訴意旨僅以刑度過
    高，無法繳納折算後之罰金數額，任意指摘原審判決不當云
    云，為無理由，應予駁回。
四、又被告前未曾受有期徒刑以上刑之宣告，有臺灣高等法院被
    告前案紀錄表附卷可稽，本院認其經此教訓後，當知警惕，
    應無再犯之虞，因認其所受宣告之刑，以暫不執行為適當，
    併予宣告緩刑2 年，以勵來茲，用啟自新。
據上論斷，應依刑事訴訟法第455條之1第1項、第3項、第368 條
、第373條，刑法第74條第1款，判決如主文。
本案經檢察官丙○○到庭執行職務。
中    華    民    國    95    年    3     月    28    日
                  刑事第五庭審判長法  官  陳志祥
                                  法  官  陳玉雲
                                  法  官  楊皓清
以上為正本係照原本作成。
本件判決不得上訴。
中    華    民    國    95    年    3     月    28    日
                                  書記官  王月娥
附錄論罪法條：
電信法第56條
意圖為自己或第三人不法之利益，以有線、無線或其他電磁方式
，盜接或盜用他人電信設備通信者，處5年以下有期徒刑，得併
科新台幣150萬元以下罰金。
意圖供自己或第三人盜接或盜用他人電信設備通信，而製造、變
造或輸入電信器材者，處1年以上7年以下有期徒刑，得併科新台
幣3 百萬元以下罰金。意圖供第三人盜接或盜用他人電信設備通
信，而販賣、轉讓、出租或出借電信器材者，亦同。
意圖供自己或第三人犯罪之用而持有前項之電信器材者，處3 年
以下有期徒刑，得併科新台幣50萬元以下罰金。
第1項及第2項之未遂犯罰之。
刑法第337條
意圖為自己或第三人不法之所有，而侵占遺失物、漂流物或其他
離本人所持有之物者，處500元以下罰金。
附件：
臺灣基隆地方法院刑事簡易判決         94年度基簡字第935號
聲  請  人  臺灣基隆地方法院檢察署檢察官
被      告  丁○○  女  50歲（民國○○年○月○日生）
                    身分證統一編號：Ｚ000000000號
                    住基隆市○○區○○街31巷37之2號
上列被告因違反電信法等案件，經檢察官聲請以簡易判決處刑（
94年度偵字第3957號），本院判決如下：
    主  文
丁○○連續意圖為自己不法之利益，以無線方式，盜用他人電信
設備通信，處有期徒刑貳月，如易科罰金以參佰元折算壹日。
    事實及理由
一、本件犯罪之事實、證據及應適用之論罪法條，均引用附件之
    聲請簡易判決處刑書之記載，然理由部分應補充及更正如下
    ：(一)、被告係於民國94年4月16日拾獲告訴人甲○○所遺失
    之行動電話後，即基於意圖為自己不法之利益之概括犯意，
    自該日起至94年5月13日止，以己之0000000000、000000000
    0門號SIM卡插入該行動電話使用，此有通聯紀錄一份在卷可
    稽，此已構成電信法第五十六條第一項之盜用他人電信設備
    通信罪，並與被告所犯刑法第三百三十七條之侵占遺失物罪
    間具有方法結果之牽連關係，應依刑法第五十五條之規定，
    從較重之盜用他人電信設備通信罪處斷；聲請人雖未聲請被
    告盜用他人電信設備通信罪之犯行，然既與已聲請之部分具
    有牽連犯裁判上一罪之關係，自在本院得一併審究之範圍內
    。(二)、爰審酌被告行為手段、行為所生危害、犯後態度、被
    告尚無其他前科（此有台灣高等法院被告前案紀錄表一紙可
    憑）等一切情狀，量處如主文所示之刑，並諭知易科罰金之
    折算標準。
二、據上論斷，應依刑事訴訟法第四百四十九條第一項前段、第
    四百五十四條第二項，電信法第五十六條第一項，刑法第十
    一條前段、第五十六條、第三百三十七條、第五十五條、第
    四十一條第一項前段，罰金罰鍰提高標準條例第一條前段、
    第二條，逕以簡易判決處刑如主文。
三、如不服本判決，應於判決送達後十日內，向本院提出上訴書
    狀，上訴於本院合議庭。
中    華    民    國    95    年    1     月    9     日
                  基隆簡易庭法  官  曾雨明
以上正本證明與原本無異。
如不服本判決，應於判決送達後10日內，向本院提出上訴書狀，
上訴於本院合議庭。
中    華    民    國    95    年    1     月    12    日
                            書記官  王靜敏
附錄論罪法條：
電信法第56條第1項：
意圖為自己或第三人不法之利益，以有線、無線或其他電磁方式
，盜接或盜用他人電信設備通信者，處5年以下有期徒刑，得併
科新台幣150萬元以下罰金。
附件：
臺灣基隆地方法院檢察署檢察官聲請簡易判決處刑書
                                      94年度偵字第3957號
    被      告  丁○○  女  50歲（民國○○年○月○日生）
                        住基隆市○○區○○街31巷37之2號
                        國民身分證統一編號：Ｚ000000000號
上列被告因侵占案件，業經偵查終結，認為宜聲請以簡易判決處
刑，茲將犯罪事實及證據並所犯法條分敘如下：
        犯罪事實
一、丁○○於民國94年4月間某日，在基隆市○○○路搭乘計程
    車時，在該計程車上拾獲甲○○所遺失之Ｐanasonic牌、Ｅ
    Ｂ－Ｘ700ＡＴＣＵＳ型、序號000000000000000號行動電話
    一具，竟意圖為自己不法所有予以侵占入己，供己使用，將
    該時行動電話搭配所有之0000000000、0000000000門號使用
    。嗣於同年6月間經警循線查獲。
二、案經交通部電信總局函送偵辦。
        證據並所犯法條
一、上揭事實，業據被告丁○○坦承不諱，而Ｐanasonic牌、Ｅ
    Ｂ－Ｘ700ＡＴＣＵＳ型行動電話確係所有人甲○○所遺失
    等情，亦經甲○○所陳稱在卷，此外，並有被告使用拾得行
    動電話之通聯紀錄、使用人資料、贓物認領保管單等在卷可
    佐，顯見被告之自白非虛。綜上，被告犯嫌足堪認定。
二、核被告丁○○所為，係犯刑法第337條之侵占遺失物罪嫌。
三、依刑事訴訟法第451 條第1 項聲請逕以簡易判決處刑。
    此    致
臺灣基隆地方法院基隆簡易庭
中    華    民    國    94    年    10    月    31    日
                              檢察官  乙  ○  ○
本件正本證明與原本無異
中    華    民    國    94    年    11    月    11    日
                              書記官  楊  雅  玲
附錄所犯法條：
刑法第337條
    意圖為自己或第三人不法之所有，而侵占遺失物、漂流物或
    其他離本人所持有之物者，處500元以下罰金。
附記事項：本件係依刑事訴訟法簡易程序辦理，法院簡易庭得不
傳喚被告、輔佐人、告訴人、告發人等出庭即以簡易判決處刑；
被告、被害人、告訴人等對告訴乃論案件如已達成民事和解而要
撤回告訴或對非告訴乃論案件認有受傳喚到庭陳述意見之必要時
，請即另以書狀向簡易法庭陳述或請求傳訊。


司法院資訊處製作；財團法人民間司法改革基金會備份。
